臺中高等行政法院裁定
                                       100年度訴字第18號
                                    100年7月14日辯論終結
原      告　歐黃金華
輔  佐  人  歐麗琦
被      告　臺中市政府
代　表　人　胡志強
訴訟代理人　吳寶倉
上列當事人間因確認行政處分違法事件，原告提起行政訴訟，其
中關於提起被拆建物面積約1,000平方公尺，金額為11,570,000
元之一般給付訴訟部分，本院裁定如下︰
    主  文
本件移送臺灣臺中地方法院。
    理  由
一、按「行政法院認其無受理訴訟權限者，應依職權以裁定將訴
    訟移送至有受理訴訟權限之管轄法院。」行政訴訟法第12條
    之2第2項前段定有明文。又公法上侵權行為所生之損害賠償
    請求權，於依國家賠償法規定提起救濟者，應向普通法院提
    起民事訴訟；若欲於行政訴訟中請求，則應按行政訴訟法第
    7條規定，合併其他行政訴訟始得提起之，非得適用同法第8
    條規定單獨提起一般公法上之給付訴訟；蓋因國家賠償法相
    對於行政訴訟法第8條係特別法與普通法關係，應優先適用
    之；至於行政訴訟法第7條所以為損害賠償或其他財產上給
    付訴訟得於同一行政訴訟中合併請求之特別規定，則是基於
    損害賠償或財產上給付之請求，因與所合併提起之行政訴訟
    間，有一定之前提關係或因果關係，為節省勞費，並避免二
    訴訟裁判之衝突而為；故此條相對於國家賠償法規定，又屬
    特別例外規定。是關於公法上侵權行為損害賠償之請求，若
    當事人並非依行政訴訟法第7條規定與其他訴訟合併提起，
    而是向行政法院單獨提起損害賠償之訴，應認此種訴訟因其
    性質乃一國家賠償之請求，依行政訴訟法第2條規定，不屬
    行政法院權限之事件，依行政訴訟法第12條之2第2項前段規
    定，行政法院應依職權以裁定將訴訟移送至有受理訴訟權限
    之管轄法院（最高行政法院98年度裁字第2192號裁定參照）
    。
二、本件移送部分原告係認為其所有坐落台中市○○區○○段15
    8-3、163-1、164、165-1地號土地上所興建之鐵皮屋，面積
    約1,000平方公尺，雖經被告認定係屬違章建築，惟該處分
    業經內政部99年7月27日台內訴字第0990030742號訴願決定
    予以撤銷。而被告99年9月10日執行拆除，係以被告98年12
    月21日府工使字第0980389712號處分函為依據，即被告係以
    已遭撤銷之處分為執行拆除依據，其公務員拆除行為當然違
    法侵害原告受憲法保障之權利，係對原告為公法上侵害，而
    得請求國家賠償，爰依行政訴訟法第8條規定提起一般給付
    訴訟，請求被告依每平方公尺之營造成本造價新台幣（下同
    ）11,570元，賠償原告所受損害11,570,000元及自訴狀送達
    翌日起至給付日止，按年息百分之5計算之利息。
三、經查本件原告固同時另對其所有坐落台中市○○區○○段2
    、2-1、3地號、梧棲段158-2、141-9、164-4地號土地上所
    興建鋼鐵造屋，面積約2,530平方公尺，經被告認定係違章
    建築之處分訴請確認該處分違法（業經本院判決駁回），惟
    與本件移送部分之標的不同，故本件移送部分仍屬原告單獨
    提起一般公法上之給付訴訟，則原告此損害賠償之請求，依
    上開所述，應是為國家賠償之主張，非屬行政法院權限之事
    件，應由民事法院審判。爰依行政訴訟法第12條之2第2項前
    段規定，依職權將本部分裁定移送至有受理訴訟權限之臺灣
    臺中地方法院。另原告對被拆除2,530平方公尺違章建築，
    請求賠償29,272,100元部分另由本院以判決駁回，併予敘明
    。
四、又本件原告起訴前，因臺中縣、市於99年12月25日合併升格
    為直轄市，合併後原臺中縣政府業務由臺中市政府（代表人
    胡志強）承受，故原處分機關原為臺中縣政府，於本判決被
    告為承受業務之臺中市政府，再予敘明。
五、依行政訴訟法第12條之2第2項裁定如主文。
中　　華　　民　　國　　100　 年　　7　　 月　　20　　日
                臺中高等行政法院第三庭
                          審判長法  官　沈  應  南
                                法  官  許  武  峰
                                法  官  王  德  麟
以上正本證明與原本無異。
如不服本裁定，應於裁定送達後10日內以書狀敘明理由，經本院
向最高行政法院提起抗告（須依對造人數附具繕本）。
中　　華　　民　　國　　100　 年　　7　　 月　　20　　日
　　　　　　　　　　　　　　　  書記官　凌  雲  霄